【裁判字號】    97,審訴,2953
【裁判日期】    971222
【裁判案由】    毒品危害防制條例
【裁判全文】
臺灣桃園地方法院刑事判決            97年度審訴字第2953號
公  訴  人  臺灣桃園地方法院檢察署檢察官
被      告  甲○○原名鍾兆君.
指定辯護人  本院公設辯護人  陳瑞明
上列被告因違反毒品危害防制條例案件，經檢察官提起公訴（97
年度毒偵字第4710號），嗣被告於準備程序進行中為有罪之陳述
，經本院合議庭裁定由受命法官獨任進行簡式審判程序後，聲請
改依協商程序而為判決，本院判決如下：
    主  文
甲○○施用第一級毒品，處有期徒刑陸月，扣案之海洛因拾包
連同包裝袋拾只（合計淨重貳點壹陸公克，空包裝總重貳點陸
捌公克）均沒收銷燬之；又施用第二級毒品，處有期徒刑貳月，
扣案之安非他命拾玖包連同包裝袋拾玖只（合計淨重貳點貳貳公
克）均沒收銷燬之。應執行有期徒刑柒月，扣案之海洛因拾包
連同包裝袋拾只（合計淨重貳點壹陸公克，空包裝總重貳點陸
捌公克）、安非他命拾玖包連同包裝袋拾玖只（合計淨重貳點貳
貳公克）均沒收銷燬之。
    事實及理由
一、本件被告所犯係死刑、無期徒刑或最輕本刑為三年以上有期
    徒刑以外之罪，其於準備程序中就被訴事實為有罪之陳述，
    經本院告知簡式審判程序之旨，並聽取公訴人、被告及辯護
    人之意見後，爰依刑事訴訟法第273 條之1 第1 項規定合議
    裁定由受命法官獨任進行簡式審判程序。
二、被告甲○○前於民國96年間，因施用毒品案件，經本院以94
    年度毒聲字第1145號裁定送觀察、勒戒後，認無繼續施用毒
    品傾向，於94年11月16日釋放出所，並經臺灣桃園地方法院
    檢察署檢察官於94年11月15日以94年度毒偵字第121 號為不
    起訴處分確定。詎仍未戒除毒癮，明知海洛因、安非他命為
    毒品危害防制條例第2 條第2 項第1 款、第2 款所規定之第
    一級毒品、第二級毒品，不得施用、持有，復基於施用第一
    級毒品海洛因之犯意，於97年8 月4 日某時，在桃園縣中壢
    市某處車內，施用第一級毒品海洛因1 次；另基於施用第二
    級毒品安非他命之犯意，於同日23時許，在桃園縣中壢市○
    ○路160 號2 樓鐵皮屋內小房間，施用第二級毒品安非他命
    1 次。嗣於97年8 月5 日凌晨0 時30分許，在桃園縣中壢市
    ○○路160 號前為警查獲，並扣得第一級毒品海洛因13包連
    同包裝袋13只（合計淨重2.16公克，空包裝總重2.68公克）
    、第二級毒品安非他命19包連同包裝袋19只（合計淨重2.22
    公克）、及與本案無關之分裝夾鍊袋46只、殘渣袋14只、電
    子磅秤1 台、新臺幣4142元、行動電話2 支、黑色皮夾及黑
    色手提包各1 個。案經桃園縣政府警察局中壢分局報告臺灣
    桃園地方法院檢察署檢察官偵查起訴。
三、證據名稱：
  (一)被告於本院準備程序中之自白。
  (二)台灣檢驗科技股份有限公司濫用藥物檢驗報告暨桃園縣政府
    警察局中壢分局尿液暨毒品檢體真實姓名與編號對照表、法
    務部調查局濫用藥物實驗室鑑定書各1 紙附卷可稽。
  (三)海洛因13包連同包裝袋13只（合計淨重2.16公克，空包裝總
    重2.68公克）、安非他命19包連同包裝袋19只（合計淨重2.
    22公克）扣案可資佐證。
四、本件經檢察官與被告於審判外達成協商之合意且被告已認罪
    ，其合意內容為：就其施用第一級毒品部分，被告願受科刑
    範圍為有期徒刑6 月，就其施用第二級毒品部分，被告願受
    科刑範圍為有期徒刑2 月，應執行有期徒刑7 月。經查，上
    開協商合意並無刑事訴訟法第455 條之4 第1 項所列情形之
    一，檢察官聲請改依協商程序而為判決，本院爰不經言詞辯
    論，於協商合意範圍內為協商判決，合予敘明。
五、扣案之海洛因13包連同包裝袋13只（合計淨重2.16公克，空
    包裝總重2.68公克），經鑑定結果均含第一級毒品海洛因成
    分，此有法務部調查局濫用藥物實驗室鑑定書1 紙在卷可考
    ，均應依毒品危害防制條例第18條第1 項前段規定，沒收銷
    燬之；扣案之安非他命19包連同包裝袋19只（合計淨重2.22
    公克），被告自白服用該物後，尿液檢出安非他命類陽性反
    應，足見上開物品確含安非他命成分，均應依毒品危害防制
    條例第18條第1 項前段規定，沒收銷燬之；包裹第一級毒品
    海洛因、第二級毒品安非他命之包裝袋與前開毒品無從完全
    剝離，併依毒品危害防制條例第18條第1 項前段規定，沒收
    銷燬之。至扣案之分裝夾鍊袋46只、殘渣袋14只、電子磅秤
    1 台、新臺幣4142元、行動電話2 支、黑色皮夾及黑色手提
    包各1 個，被告堅決否認為其所有，而另查無積極證據足以
    證明係被告所有供其施用毒品所用之物，亦非屬違禁物，是
    尚乏沒收之依據，爰不宣告沒收之。
六、應適用之法條：刑事訴訟法第273 條之1 第1 項、第455 條
    之4 第2 項、第455 條之8 ，毒品危害防制條例第10條第1
    項、第2 項、第18條第1 項前段，刑法第11條、第51條第5
    款。
七、本判決除有刑事訴訟法第455 條之4 第1 項第1 款、第2 款
    、第4 款、第6 款、第7 款所定情形之一，或違反同條第2
    項規定者外，不得上訴。
八、如不服本件判決，得自收受判決送達之日起10日內，向本院
    提出上訴書狀，上訴於第二審法院。
本案經檢察官潘怡華到庭執行職務。
中    華    民    國    97    年    12    月    22    日
                  刑事庭    法  官  徐  培  元
以上正本證明與原本無異。
                            書記官  楊  美  慧
中    華    民    國    97    年    12    月    22    日
附錄論罪科刑依據之法條：
毒品危害防制條例第10條
施用第一級毒品者，處六月以上五年以下有期徒刑。
施用第二級毒品者，處三年以下有期徒刑。


司法院資訊處製作；財團法人民間司法改革基金會備份。
